臺灣花蓮地方法院刑事判決　　　　　　　　　　　　　　九十一年度訴字第一九號
　　公　訴　人　臺灣花蓮地方法院檢察署檢察官
　　被　　　告　甲○○
右列被告因違反毒品危害防制條例案件，經檢察官聲請以簡易判決處刑（九十年度毒
偵字第九九八號），本院認有刑事訴訟法第四百五十一條之一第四項但書所定之情形
，認應適用通常訴訟程序，判決如左：
    主  文
甲○○施用第壹級毒品，累犯，處有期徒刑玖月。
    事  實
一、甲○○曾因違反麻醉藥品管理條例案件，經本院以民國八十二年度訴字第一九九
    號判處有期徒刑五年二月，於八十二年六月二十日確定，於八十三年三月十四日
    發監執行，並於八十七年八月二十七日執行完畢。詎猶不知悔改，復因施用毒品
    案件，經本院裁定送臺灣花蓮勒戒所觀察、勒戒後，認無繼續施用毒品之傾向，
    由臺灣花蓮地方法院檢察署檢察官於九十年一月十一日（聲請簡易判決處刑書誤
    載為九十年一月一日）以該署八十九年度毒偵字第一二八一號、一二九四號處分
    不起訴確定。嗣又基於施用第一級毒品海洛因之犯意，於九十年九月十三日零時
    四十六分許往前回溯四十五小時內某時，在花蓮縣境內某不詳地點，施用第一級
    毒品海洛因一次。嗣於九十年九月十三日凌晨零時四十六分許，經警於花蓮縣警
    察局花蓮分局刑事組依法採其尿液送驗結果，呈嗎啡陽性反應始查悉上情。經依
    本院以九十年度毒聲字第八五○號裁定送觀察、勒戒後，有繼續施用毒品傾向，
    再經本院以九十年度毒聲字第九一六號裁定令入戒治處所施以強制戒治一年。
二、案經花蓮縣警察局花蓮分局報告臺灣花蓮地方法院檢察署檢察官偵查聲請以簡易
    判決處刑，惟本院認不宜以簡易判決處刑，改依通常程序進行。
    理  由
一、訊據被告甲○○矢口否認有何施用毒品海洛因之犯行，辯稱：伊於接受採尿前，
    曾因傷接受手術，可能因此被檢驗出嗎啡陽性反應，伊並未施用毒品海洛因云云
    。惟查，被告於檢察官偵查中曾供稱：「（對於鑑定報告有何意見？）今年九月
    初因腳受傷，有向朋友要海洛因來吸。」等語（見偵查卷第十九頁），且被告為
    警查獲並製作警訊筆錄後經採其尿液，送驗結果，確檢出呈嗎啡陽性反應無誤，
    此有慈濟大學濫用藥物檢驗中心檢驗總表一份存卷可按，而海洛因係嗎啡經化學
    合成之半人工合成品，其藥（毒）性高於嗎啡，經吸食或注射進入人体，藉由人
    體代謝系統之新陳代謝，分解成藥（毒）性較低之嗎啡，由尿液排出人體，故於
    尿液中，以嗎啡成份檢出，此有憲兵司令部七十九年六月一日（七九）鑑驗字第
    ○二七三號函、八十年六月十七日（八○）鑑驗字第二八一五號函、暨法務部調
    查局八十年三月二十八日（八○）發技一字第一八九八號函可稽，且按海洛因經
    注射入人體後，約百分之八十於二十四小時內自尿中排出，一般而言，尿液中能
    否驗出嗎啡陽性反應與其投與量、投與途徑、採尿時間、個人體質、及檢驗方法
    之靈敏度有關，國外曾有文獻報導注射六毫克之海洛因鹽酸鹽，其代謝物嗎啡之
    平均可檢出時限約為二十六小時。另嗎啡經注射入人體後，百分之九十以上於二
    十四小時內自尿中排出，國外曾有文獻報導注射二十毫克之嗎啡硫酸鹽，其嗎啡
    之平均可檢出時限約為四十五小時，此亦有行政院衛生署藥物食品檢驗局八十一
    年九月八日（八一）藥檢一字第八一一四八八五號函可參，是被告於九十年九月
    十三日零時四十六分許往前回溯四十五小時內某時，確有施用毒品海洛因之犯行
    ，堪可認定。至被告雖辯稱：伊曾因手術麻醉施打嗎啡，可能因此驗尿結果出現
    陽性反應云云，然被告係於九十年八月六日手術當中因麻醉而使用嗎啡十毫克肌
    肉注射，嗣於翌（七）日，再因手術後疼痛而使用鹽酸配烯汀五十毫克肌肉注射
    共二次，唯鹽酸配烯汀不屬於嗎啡前驅物，亦非嗎啡類藥品，另其餘所使用之藥
    物，均不屬於管制之麻醉藥物等情，業據財團法人臺灣基督教門諾會醫院以九十
    一年二月七日基門醫勝字第九一○一○八號及九十一年三月七日基門醫勝字第九
    一○二○三號函敘綦詳，是被告因手術所使用之藥物可能導致驗尿嗎啡陽性反應
    者，僅有九十年八月六日所使用之嗎啡麻醉藥品，惟其用量僅有十毫克，且距離
    警員採尿時間相距一月有餘，依據前揭就嗎啡藥物之代謝速度之說明，該手術中
    所使用之嗎啡藥物顯不足以影響九十年九月十三日之採尿檢驗結果，要無疑義，
    自難資為有利被告之認定。又被告前因施用毒品案件，經本院裁定送臺灣花蓮勒
    戒所觀察、勒戒後，認無繼續施用毒品之傾向，由臺灣花蓮地方法院檢察署檢察
    官於九十年一月十一日以該署八十九年度毒偵字第一二八一號、第一二九四號處
    分不起訴確定，有台灣花蓮地方法院檢察署刑案資料查註紀錄表一份在卷足憑。
    其於五年後再犯毒品危害防制條例第十條之罪，經依本院以九十年度毒聲字第八
    五○號裁定送觀察、勒戒後，有繼續施用毒品傾向，再經本院以九十年度毒聲字
    第九一六號裁定令入戒治處所施以強制戒治一年，有臺灣高等法院被告全國前案
    紀錄表附卷可參，被告罪證明確，應予依法論科。
二、核被告所為，係犯毒品危害防制條例第十條第一項之施用第一級毒品罪。被告持
    有第一級毒品海洛因，既意在供己施用，其持有海洛因之低度行為應為施用之高
    度行為吸收，不另論罪。第查，被告曾有如事實欄所載之犯罪前科與執行紀錄，
    有臺灣花蓮地方法院檢察署刑案資料查註紀錄表及臺灣高等法院被告全國前案紀
    錄表各一份附卷足按，其於五年以內再犯本案有期徒刑以上之罪，係屬累犯，應
    依法遞加重其刑。爰審酌被告有前開前科，品行不佳，前因施用毒品，經觀察、
    勒戒後，又於五年內再犯施用毒品犯行，戕害己身及犯後否認犯行，飾詞卸責等
    一切情狀，量處如主文所示之刑，以資懲儆。
三、本件檢察官係聲請簡易判決處刑，經本院認有刑事訴訟法第四百五十一條之一第
    四項但書之情形，爰改依通常程序審判之，末此敘明。
據上論斷，應依刑事訴訟法第四百五十二條、第二百九十九條第一項前段，毒品危害
防制條例第十條第一項，刑法第十一條前段、第四十七條，判決如主文。
本案經檢察官張立言到庭執行職務。
中      華      民      國    九十一    年      四      月      四      日
                              臺灣花蓮地方法院刑事庭
                                  法  官  陳  世  博
右正本證明與原本無異。
如對本判決不服，應於送達後十日內，向本院提出上訴狀。（應抄附繕本）告訴人或
被害人如對於本判決不服者，應具備理由請求檢察官上訴，其上訴期間之計算係以檢
察官收受判決正本之日期為準。
                                  法院書記官
中      華      民      國    九十一    年      四      月      八      日
附錄本判決論罪之法律條文：
毒品危害防治條例第十條：
施用第一級毒品者，處六月以上五年以下有期徒刑。
施用第二級毒品者，處三年以下有期徒刑。
